Inventaris van het archief van het Nederlandse Gezantschap in Spanje, 1814-1930 (1935)
Nationaal Archief, Den Haag
- Archiefblok (1893) 1914-1930 (1935), II.
  - Handel en economie, 2.
    - Algemeen, 1895-1930, A.
      - Briefwisseling betreffende de In- of Uitvoer van - ...., 1907-1931; 397-421; 25 omslagen
        - Suiker, 1930, 421
      - Briefwisseling betreffende de levering van slechte waar door Nederland., 1928-1929; 422; 1 omslag
      - Briefwisseling betreffende de rechtstreekse toezending van berichten inzake besmettelijke ziekten aan de bevoegde autoriteiten in Nederland en Spanje., 1921-1928; 423; 1 omslag
      - Briefwisseling betreffende de reciprociteit inzake de vrijstelling van invoerrechten op drukwerken enz. voor propaganda door de Verenigingen voor Vreemdelingenverkeer van Nederland en Spanje., 1929-1930; 424; 1 omslag
    - Handelsverdrag Nederland-Spanje, 1899-1933, B.
      - Briefwisseling betreffende de verklaring van 13 november 1899 ter wijziging van die van 12 juli 1892 inzake de voorlopige regeling der handelsbetrekkingen tussen Nederland en Spanje., 1899-1906; 425; 1 omslag
      - Briefwisseling betreffende een nieuw Handelsverdrag tussen Nederland en Spanje na opzegging door Spanje na opzegging door Spanje van de verklaringen van 1892 en 1899., 1921-1933; 426-429; 4 omslagen
        - 1921, 426
        - 1922-1924, 427
        - 1925-1927, 428
        - 1927-1933, 429
      - Briefwisseling betreffende een vergelijkende studie van de handelspolitiek van Nederland en Spanje., 1927; 430; 1 omslag
      - Briefwisseling betreffende de regeling van de handelsbetrekkingen tussen Nederland en koloniën en de Spaanse gebieden aan de Golf van Guinea., 1928-1929; 431; 1 omslag
    - Handelsverdragen van Spanje met derde landen, 1906-1935, C.
      - Briefwisseling betreffende overzicht van de door Spanje met derde landen gesloten Handelsverdragen., 1918-1928; 432; 1 omslag
      - Briefwisseling betreffende de Handelsverdragen van Spanje met derde landen., 1906-1935; 433-465
        - Verenigde Staten van Amerika, 1906-1931, 433
        - Italië, 1919-1933, 434
        - Denemarken, 1919-1935, 435
        - Zweden, 1919-1935, 436
        - Zwitserland, 1919-1935, 437
        - Noorwegen, 1919, 438
        - Roemenië, 1921-1935, 439
        - Bulgarije, 1921-1935, 440
        - Engeland en Ierland, 1921-1935, 441
        - Frankrijk, 1921-1935, 442
        - Duitsland, 1921-1933, 443
        - Tsjechoslowakije, 1921-1933, 444
        - Brazilië, 1923-1925, 445
        - Japan, 1923-1929, 446
        - Griekenland, 1924-1928, 447
        - El Salvador, 1924-1934, 448
        - Oostenrijk, 1925-1928, 449
        - Canada, 1925, 450
        - Polen, 1925-1934, 451
        - Hongarije, 1925-1934, 452
        - Paraguay, 1926-1933, 453
        - Siam, 1926, 454
        - Finland, 1926-1935, 455
        - Turkije, 1927-1935, 456
        - Cuba, 1927, 457
        - China, 1927-1930, 458
        - Estland, 1928-1935, 459
        - Egypte, 1929-1930, 460
        - Joegoslavië, 1929, 461
        - Argentinië, 1931-1935, 462
        - Uruguay, 1993-1935, 463
        - Rusland, 1933-1934, 464
        - Venezuela, 1935, 465
    - Jaarbeurzen, tentoonstellingen en congressen, 1914-1930, D.
      - Briefwisseling betreffende Internationale tentoonstellingen te Barcelona en Sevilla., 1914-1930; 466; 1 omslag
      - Briefwisseling betreffende Jaarbeurzen te Barcelona., 1919-1922; 467; 1 omslag
      - Briefwisseling betreffende een Nederlandse week te Madrid van 9 - 31 mei 1921., 1919-1922; 468; 1 omslag
      - Briefwisseling betreffende een tentoonstelling van Rundvee, Paarden en klein vee te 's-Gravenhage., 1928; 469; 1 omslag
      - Briefwisseling betreffende Tuinbouwtentoonstellingen te Madrid., 1928-1930; 470; 1 omslag
      - Briefwisseling betreffende een Economisch-Historische tentoonstelling op internationaal gebied te Amsterdam., 1929; 471; 1 omslag
      - Briefwisseling betreffende een Internationaal Koffiecongres te Sevilla., 1929-1930; 472; 1 omslag
    - Incidentele kwesties, 1915-1930, E.
      - Briefwisseling betreffende vorderingen van Nederlandse firma's op Spanjaarden en van een Spanjaard op een Nederlandse firma., 1915-1930; 473; 1 omslag
      - Briefwisseling betreffende een kwestie over een Handelsovereenkomst tussen de firma Jules Gerzon te Barcelona en de heer A. Kriens, Consul van Nederland te Barcelona., 1918-1919; 474; 1 omslag
      - Briefwisseling betreffende het zgn. "Meelproces" tussen de firma M. Allende en Co uit Uruguay en de Spaanse regering, waarbij ook betrokken was de Hollandse Bank voor Zuid Amerika te Buenos Aires., 1920-1925; 475; 1 omslag
      - Briefwisseling betreffende het vissen binnen de Spaanse territoriale wateren., 1925; 476; 1 omslag
      - Verslag van een studiereis naar Spanje van september 1925 - juni 1926 door C Eygenraam ter bestudering van het vraagstuk van de binnenlandse emigratie., 1925-1926; 477; 1 omslag
      - Briefwisseling betreffende Spaanse apparaten bestemd bestemd voor het disteleren van zeewater tot drinkwater., 1926; 478; 1 omslag
      - Briefwisseling betreffende de verbreiding van pest door het scheepsverkeer., 1929; 479; 1 omslag
  - Vervoer, 3.
    - Scheepvaart, 1910-1935, A.
      - Briefwisseling betreffende Spaanse voorschriften op Scheepvaartgebied., 1916-1929; 480; 1 omslag
      - Briefwisseling betreffende vlagdiscriminatie bij het heffen van loodsgelden in Spaanse havens., 1925-1926; 481; 1 omslag
      - Ingekomen jaarrapporten en minuten van uitgaande brieven betreffende de Spaanse havensteden Cadiz, Barcelona, Santander en Tarragona., 1914-1930; 482; 1 omslag
      - Briefwisseling betreffende vlagvertoon in Spaanse havens., 1914-1930; 483; 1 omslag
      - Minuten van uitgaande brieven betreffende de Spaanse koopvaardijvloot., 1922-1923; 484; 1 omslag
      - Briefwisseling betreffende Scheepvaartlijnen., 1925-1929; 485; 1 omslag
      - Briefwisseling betreffende individuele schepen., 1921-1930; 486; 1 omslag
      - Briefwisseling betreffende de berichtgeving over scheepsrampen aan de Raad van Scheepvaart te 's-Gravenhage., 1910-1914; 487; 1 omslag
      - Briefwisseling betreffende het toezenden van berichten aan zeevarende aan het Ministerie van Marine te 's-Gravenhage., 1924-1928; 488; 1 omslag
      - Briefwisseling betreffende de schade, die door de NV P.H.S. van Ommeren's scheepvaartbedrijf te Rotterdam geleden werd ten gevolge van de invoering van het "Oliemonopolie" in Spanje., 1929-1930; 489
      - Briefwisseling betreffende het vervoer van emigranten., 1918-1935; 490-491; 2 omslagen
        - 1918-1929, 490
        - 1930-1935, 491
    - Luchtvaart, 1919-1929, B.
      - Briefwisseling betreffende Spaanse voorschriften op Luchtvaartgebied., 1919-1920; 492; 1 omslag
      - Briefwisseling betreffende de toetreding van Nederland tot de Luchtvaartconventie van Parijs., 13 oktober 1919 1922; 493; 1 omslag
      - Briefwisseling betreffende de verkoop en de bouw van Fokker-vliegtuigen in Spanje., 1922-1929; 494; 1 omslag
    - Spoorwegen, 1922-1926, C.
      - Briefwisseling betreffende de Spaanse wetgeving inzake de Spoorwegen., 1922; 495; 1 omslag
      - Minuten van uitgaande brieven betreffende een Staatslening t.b.v. de Spaanse Spoorwegen., 1925; 496; 1 omslag
      - Briefwisseling betreffende de concurrentie tussen de Spoor- en Tramwegen en het autovervoer in Spanje., 1926; 497; 1 omslag
  - Hulpverlening en bemiddeling, 4.
    - Hulpverlening aan particulieren, 1912-1930, A.
      - Briefwisseling betreffende bemiddeling t.b.v. gearresteerde Nederlanders., 1912-1930; 498-501; 4 omslagen
        - E.B. Slijper, 1912-1917, 498
        - B. Jaconette, 1917-1920, 499
        - H. Menagé Challa, 1927-1930, 500
        - Diverse Nederlanders, 1916-1930, 501
      - Briefwisseling betreffende het opsporen van oplichters en deserteurs., 1910-1930; 502-503; 2 omslagen
        - van Nederlandse Nationaliteit, 1915-1930, 502
        - van Spaanse nationaliteit, 1910-1926, 503
      - Briefwisseling betreffende overleden Nederlanders., 1915-1929; 504; 1 omslag
      - Briefwisseling betreffende nalatenschappen., 1917-1926; 505; 1 omslag
      - Briefwisseling betreffende repatriëring van armlastige Nederlanders., 1929; 506; 1 omslag
      - Briefwisseling betreffende bemiddeling bij genealogische naspeuringen., 1914-1916; 507; 1 omslag
      - Briefwisseling betreffende bemiddeling bij geschiedkundige onderzoekingen in Spaanse archieven., 1919-1928; 508; 1 omslag
      - Briefwisseling betreffende bemiddeling bij archeologische onderzoekingen in Spanje., 1928-1929; 509; 1 omslag
      - Briefwisseling betreffende schilderijen., 1920-1930; 510; 1 omslag
      - Briefwisseling betreffende bemiddeling t.b.v. de Spaanse marine-attaché Kolonel Sorela., 1917-1919; 511; 1 omslag
      - Briefwisseling met de heer F.J. Frise te Amsterdam betreffende diens claim op een stuk grond aan de Mosquitokust in Nicaragua., 1927-1928; 512
      - Briefwisseling betreffende uitstel van opkomst voor werkelijke dienst van H.J. Meerkamp van Emden., 1929; 513; 1 omslag
    - Hulpverlening aan verenigingen, 1917-1930, B.
      - Briefwisseling betreffende steun aan de "Vereniging tot verbreiding van kennis over Nederland in den Vreemde"., 1917; 514; 1 omslag
      - Briefwisseling betreffende het Spaans-Nederlands comité., 1920-1929; 515; 1 omslag
      - Briefwisseling betreffende het genootschap Nederland-Spanje., 1922-1928; 516; 1 omslag
      - Briefwisseling betreffende een brochure over Nederland geschreven door de spanjaard W. Fernandez Florez voor de Algemene Nederlandse Vereniging voor Vreemdelingenverkeer., 1928-1930; 517; 1 omslag
      - Briefwisseling betreffende de vereniging "Het Evangelie in Spanje"., 1930; 518; 1 omslag
      - Briefwisseling met het Nederlands Olympisch Comité betreffende de negende Olympische Spelen te Amsterdam., 1926-1928; 519; 1 omslag
      - Briefwisseling n.a.v. van een verzoek van de Nederlandse Toonkunstenaarsbond te 's-Gravenhage inlichtingen te verstrekken over de Spaanse voorschriften t.a.v. het spelen van buitenlandse musici in Spanje., 1929; 520; 1 omslag
      - Briefwisseling betreffende bemiddeling voor een reis van het Concertgebouworkest naar Barcelona., 1929; 521; 1 omslag
  - Burgerlijke stand, 5.
    - Briefwisseling betreffende Burgerlijke Stand., 1914-1928; 522-525; 4 omslagen
      - Briefwisseling betreffende het opmaken van akten van de Burgerlijke Stand, 1927-1928, 522; 1 omslag
      - Briefwisseling betreffende de registratie van de Huwelijkse Voorwaarden van M.H. Ligthart, 1914, 523; 1 omslag
      - Ingekomen brieven betreffende verklaringen tot behoud van het Nederlanderschap, 1924-1928, 524; 1 omslag
      - Briefwisseling betreffende de naturalisatie tot Spanjaard van B.C. Bos, 1928, 525; 1 omslag
  - Huishoudelijke aangelegenheden/organisme, 6.
    - Briefwisseling betreffende huishoudelijke aangelegenheden., 1899-1935; 526-535; 10 omslagen
      - Briefwisseling betreffende de benoeming, de bevordering en het ontslag van Gezant en Gezantschapspersoneel, 1914-1929, 526-527; 2 omslagen
        - 1914-1922, 526
        - 1922-1929, 527
      - Briefwisseling betreffende de benoeming en de erkenning van consuls, 1899-1935, 528; 1 omslag
      - Briefwisseling betreffende de houding en de beoordeling van consulaire ambtenaren, 1918-1930, 529; 1 omslag
      - Briefwisseling betreffende een voorstel van de Nederlandse Consul te Sevilla tot hervorming van de consulaire dienst, 1921, 530; 1 omslag
      - Briefwisseling betreffende het eventueel dienstnemen van de Vice-Consul van Nedelrand te Malaga in de Spaanse Burgerwacht, 1923-1924, 531; 1 omslag
      - Briefwisseling betreffende het verzoek van de Spaanse regering geen personen voor onbezoldigde consulaire betrekkingen in Spanje in aanmerking te brengen, die tevens koopman zijn, 1924, 532; 1 omslag
      - Briefwisseling betreffende een eventuele herziening van de Nederlandse Wet op de Kanselarijrechten, 1928, 533; 1 omslag
      - Briefwisseling betreffende salarisverhoging van Mej. J. Vischer, stenotypiste en van de concierge van het Gezantschap, 1928-1930, 534
      - "Consulair stamboek". Staat van de Nederlandse consulaire ambtenaren in Spanje, 1912-1935, 535; 1 omslag
  - Agenda's en klappers, 1914-1930, 7.
    - Agenda's van ingekomen en uitgaande stukken., 1914-1930; 536-546; 11 delen
      - 1914-1916, 536
      - 1917, 537
      - 1917, 538
      - 1918, 539
      - 1918-1919, 540
      - 1919, 541
      - 1921-1922, 542
      - 1922-1924, 543
      - 1924-1927, 544
      - 1927-1928, 545
      - 1928-1930, 546
    - Klappers op agenda's., 1910-1926; 547-548; 2 delen
      - 1910-1917, 547
      - 1918-1926, 548